臺灣高等法院刑事裁定
109年度聲字第601號
聲  請  人  臺灣高等檢察署檢察官
受  刑  人  林國財  




上列聲請人因受刑人違反毒品危害防制條例等案件，先後經判決
確定，有二裁判以上，聲請定其應執行之刑（聲請案號：臺灣高
等檢察署109年度執聲字第223號），本院裁定如下：
    主  文
林國財犯如附表所示各罪所處之刑，應執行有期徒刑陸年。
    理  由
一、聲請意旨略以：受刑人林國財因違反毒品危害防制條例等數
    罪，先後經判決確定如附表，應依刑法第53條、第51條第5
    款規定，定其應執行之刑，爰依刑事訴訟法第477條第1項規
    定聲請定應執行之刑等語。
二、經查，受刑人因犯如附表編號1至18所示之罪，先後經判處
    如附表編號1至18所示之刑，均經分別確定在案，且各罪均
    為裁判確定前所犯，有各該刑事判決書附卷可憑。又受刑人
    所犯各罪合於刑法第50條第1項但書第1款情形，茲據檢察官
    依受刑人就附表所示各罪請求聲請定其應執行之刑（見卷附
    定刑聲請切結書），本院審核認其聲請正當，應依法定應執
    行之刑。
三、按數罪併罰，分別宣告多數有期徒刑者，於各刑中之最長期
    以上，各刑合併之刑期以下，定其刑期，但不得逾三十年，
    刑法第五十一條第五款定有明文。乃因刑罰之科處，應以行
    為人之責任為基礎，考量人之生命有限，刑罰對被告造成之
    痛苦程度，係以刑度增加而生加乘效果，而非等比方式增加
    ，如以實質累加方式執行，刑責恐將偏重過苛，不符現代刑
    事政策及刑罰之社會功能，故透過定應執行刑，採限制加重
    原則，授權法官綜合斟酌被告犯罪行為之不法與罪責程度、
    各罪彼此間之關聯性（例如數罪犯罪時間、空間、各行為所
    侵害法益之專屬性或同一性、數罪對法益侵害之加重效應等
    ）、數罪所反應被告人格特性與傾向、對被告施以矯正之必
    要性等，妥適裁量最終具體應實現之刑罰，以符罪責相當之
    要求。因此，法院於酌定執行刑時，應體察法律恤刑之目的
    ，為妥適之裁量，俾符合實質平等原則（最高法院105 年度
    台抗字第626號裁定意旨參照）。
四、查受刑人所犯如附表所示各罪，其中編號1至6、8至16均為
    竊盜罪，罪質相同，均係侵害他人財產法益之犯罪，惟被害
    人不同，犯罪時間集中分布在民國106年12月至107年7月間
    ；編號17為詐欺取財罪，亦係侵害他人財產法益之罪，犯罪
    時間在106年12月間；編號7、18均為施用第一級毒品罪，罪
    質與上開諸罪迥異，惟皆係戕害自己身體健康之犯罪，對他
    人法益尚未造成實質侵害，犯罪時間分別在107年4月、7月
    間；並審酌受刑人其犯竊盜、詐欺、施用毒品罪所反映人格
    特質之差異，所犯上開諸罪多屬相同之竊盜、施用毒品罪之
    犯罪類型，於併合處罰時，其責任非難重複之程度高、實現
    刑罰經濟的功能，暨數罪對法益侵害並無特別加重之必要等
    總體情狀綜合判斷，依上開最高法院105年度台抗字第626 
    號裁定意旨，以及如附表編號1至6經臺灣士林地方法院108 
    年度聲字第756號裁定定應執行有期徒刑1年7月；編號10至1
    2經臺灣桃園地方法院108年度審易字第406號判決定應執行
    有期徒刑8月；編號13至15經臺灣新北地方法院108年度審易
    字第524號判決定應執行有期徒刑9月等一切情狀，在附表所
    示各罪宣告刑總和之上限等內、外部性界限，依刑法第51條
    第5 款規定，定其應執行之刑如主文。
據上論斷，應依刑事訴訟法第477條第1項，刑法第50條第1項、
第2項、第53條、第51條第5款，裁定如主文。
中　　華　　民　　國　 109　　年　　2 　　月　　27　　日
                  刑事第十九庭  審判長法　官  曾淑華
                                      法　官  俞秀美
                                      法　官  陳文貴
以上正本證明與原本無異。
如不服本裁定，應於收受送達後五日內向本院提出抗告狀。
                                      書記官  洪宛渝
中　　華　　民　　國　　109 　年　　2 　　月　　27　　日
                                                        附表
編         號  1 2 3 罪         名          竊盜          竊盜          竊盜 宣    告    刑  有期徒刑3月 有期徒刑3月 有期徒刑3月 犯  罪  日  期  107年2月7日 106年12月17日 107年2月5日 偵  查  機  關年  度  案  號  新北地檢107年度偵字第16211號 新北地檢107年度偵緝字第2330號 基隆地檢107年度偵字第2826號 最  後   事實審 法    院 新北地院 新北地院 基隆地院  案    號 107年度簡字第4163號 107年度簡字第5929號 108年度易緝字第1號  判決日期 107年7月20日 107年10月22日 108年1月30日 確  定   判  決 法    院 新北地院 新北地院 基隆地院  案    號 107年度簡字第4163號 107年度簡字第5929號 108年度易緝字第1號  判    決確定日期 107年8月21日 107年11月27日 108年3月4日 是否為得易科罰金之案件           是          是          是 備           註  新北地檢107年度執字第14777號 新北地檢107年度執字第18975號 基隆地檢108年度執字第1322號   編號1至6經士林地院108年度聲字第756號裁定定應執行有期徒刑1年7月   








編         號  4 5 6 罪         名          竊盜          竊盜          竊盜 宣    告    刑  有期徒刑5月 有期徒刑4月 有期徒刑5月 犯  罪  日  期  107年2月5日 107年2月5日 107年7月24日 偵  查  機  關年  度  案  號  基隆地檢107年度偵字第2826號 基隆地檢107年度偵字第2826號 士林地檢107年度偵字第11087號 最  後   事實審 法    院 基隆地院 基隆地院 士林地院  案    號 108年度易緝字第1號 108年度易緝字第1號 108年度簡字第2號  判決日期 108年1月30日 108年1月30日 108年2月27日 確  定   判  決 法    院 基隆地院 基隆地院 士林地院  案    號 108年度易緝字第1號 108年度易緝字第1號 108年度簡字第2號  判    決確定日期 108年3月4日 108年3月4日 108年3月21日 是否為得易科罰金之案件           是          是          是 備           註  基隆地檢108年度執字第1322號 基隆地檢108年度執字第1322號 士林地檢108年度執字第2098號   編號1至6經士林地院108年度聲字第756號裁定定應執行有期徒刑1年7月   
















編         號  7 8 9 罪         名       施用一級毒品          竊盜          竊盜 宣    告    刑  有期徒刑8月 有期徒刑10月 有期徒刑5月 犯  罪  日  期  107年4月13日 107年6月9日至107年7月16日 106年12月27日 偵  查  機  關年  度  案  號  桃園地檢107年度毒偵字第2546號 士林地檢107年度偵字第18690號 士林地檢107年度偵字第9362號 最  後   事實審 法    院 桃園地院 士林地院 士林地院  案    號 107年度審訴字第1096號 108年度審易字第353號 108年度湖簡字第81號  判決日期 108年3月22日 108年4月22日 108年6月19日 確  定   判  決 法    院 桃園地院 士林地院 士林地院  案    號 107年度審訴字第1096號 108年度審易字第353號 108年度湖簡字第81號  判    決確定日期 108年4月29日 108年5月27日 108年7月22日 是否為得易科罰金之案件           否          否          是 備           註  桃園地檢108年度執字第7679號 士林地檢108年度執字第3373號 士林地檢108年度執字第4398號 

















編         號  10 11 12 罪         名          竊盜          竊盜          竊盜 宣    告    刑  有期徒刑4月 有期徒刑4月 有期徒刑4月 犯  罪  日  期  107年1月2日 107年3月28日 107年4月19日 偵  查  機  關年  度  案  號  桃園地檢107年度偵字第11781、20587、25307號 桃園地檢107年度偵字第11781、20587、25307號 桃園地檢107年度偵字第11781、20587、25307號 最  後   事實審 法    院 桃園地院 桃園地院 桃園地院  案    號 108年度審易字第406號 108年度審易字第406號 108年度審易字第406號  判決日期 108年7月10日 108年7月10日 108年7月10日 確  定   判  決 法    院 桃園地院 桃園地院 桃園地院  案    號 108年度審易字第406號 108年度審易字第406號 108年度審易字第406號  判    決確定日期 108年8月5日 108年8月5日 108年8月5日 是否為得易科罰金之案件           是          是          是 備           註  桃園地檢108年度執字第10954號 桃園地檢108年度執字第10954號 桃園地檢108年度執字第10954號   編號10至12經桃園地院108年度審易字第406號判決定應執行有期徒刑8月   
















編         號  13 14 15 罪         名          竊盜          竊盜          竊盜 宣    告    刑  有期徒刑4月 有期徒刑4月 有期徒刑4月 犯  罪  日  期  107年6月7日 107年6月12日 107年6月14日 偵  查  機  關年  度  案  號  新北地檢108年度偵緝字第42、43、44號 新北地檢108年度偵緝字第42、43、44號 新北地檢108年度偵緝字第42、43、44號 最  後   事實審 法    院 新北地院 新北地院 新北地院  案    號 108年度審易字第524號 108年度審易字第524號 108年度審易字第524號  判決日期 108年5月31日 108年5月31日 108年5月31日 確  定   判  決 法    院 新北地院 新北地院 新北地院  案    號 108年度審易字第524號 108年度審易字第524號 108年度審易字第524號  判    決確定日期 108年9月10日 108年9月10日 108年9月10日 是否為得易科罰金之案件           是          是          是 備           註  新北地檢108年度執字第14658號 新北地檢108年度執字第14658號 新北地檢108年度執字第14658號   編號13至15經新北地院108年度審易字第524號判決定應執行有期徒刑9月   
















編         號  16 17 18 罪         名          竊盜       詐欺取財      施用一級毒品 宣    告    刑  有期徒刑4月 有期徒刑6月 有期徒刑8月 犯  罪  日  期  106年12月間某日 106年12月8日 107年7月24日 偵  查  機  關年  度  案  號  士林地檢107年度偵緝字第929號 新北地檢108年度偵緝字第45號 新北地檢107年度毒偵字第7605號 最  後   事實審 法    院 士林地院 新北地院 臺灣高院  案    號 108年度審簡字第333號 108年度簡字第5540號 108年度上訴字第1629號  判決日期 108年8月19日 108年9月16日 108年10月9日 確  定   判  決 法    院 士林地院 新北地院 臺灣高院  案    號 108年度審簡字第333號 108年度簡字第5540號 108年度上訴字第1629號  判    決確定日期 108年9月16日 108年10月28日 108年10月31日 是否為得易科罰金之案件           是          是          否 備           註  士林地檢108年度執字第5414號 新北地檢108年度執字第16809號 新北地檢108年度執字第16866號